臺灣高等法院民事裁定　　　　　　　　　 96年度抗字第796號
抗　告　人　台灣花旗資產管理股份有限公司
法定代理人　甲○○
代　理　人　張曼隆律師
相　對　人　乙○○
上列當事人間清償票款強制執行事件，停止執行，抗告人對於中
華民國96年5月4日臺灣士林地方法院96年度聲字第622號所為裁
定提起抗告，本院裁定如下：
    主  文
抗告駁回。
抗告訴訟費用由抗告人負擔。
    理  由
一、本件相對人在原法院聲請論旨略以：伊之財產現遭原執行法
    院以89年度執字第10064號清償票款強制事件強制執行中，
    伊已於民國96年4月17日向原法院提起債務人異議之訴，爰
    依強制執行法第18條之規定，聲請裁定准免供擔保，停止前
    開執行程序等情。
二、按有回復原狀之聲請，或提起再審或異議之訴，或對於和解
    為繼續審判之請求，或提起宣告調解無效之訴、撤銷調解之
    訴，或對於許可強制執行之裁定提起抗告時，法院因必要情
    形，或依聲請定相當並確實之擔保，得為停止強制執行之裁
    定，強制執行法第18條第2項定有明文。查第三人中國國際
    商業銀行股份有限公司（下稱中國國際銀行）前持臺灣臺北
    地方法院（下稱臺北地院）89年度票字第15211號准許本票
    強制執行裁定暨確定證明書為執行名義，向原執行法院聲請
    對相對人及其他債務人之財產強制執行，經原執行法院以89
    年度執字第10064號清償票款強制執行事件實施強制執行中
    ，嗣第三人中國國際銀行將其對於相對人之債權及抵押權讓
    與抗告人；另第三人合作金庫銀行股份有限公司（下稱合作
    金庫銀行）前持原執行法院91年4月25日所核發士院儀執雙
    一六六四七字第12669號債權憑證為執行名義，向原執行法
    院聲請對相對人及其他債務人之財產強制執行，經原執行法
    院以92年度執字第9765號清償借款強制執行事件受理，而併
    入原執行法院89年度執字第10064號清償票款強制執行事件
    實施強制執行中，嗣合作金庫銀行將其對於相對人之債權讓
    與第三人合作金庫資產管理股份有限公司，該公司再將該債
    權讓與抗告人之後，因相對人對抗告人之債權存否有所爭執
    ，而對抗告人提起債務人異議之訴，經原法院以96年度補字
    第129號受理中（未繳納裁判費而聲請訴訟救助中），業經
    原法院調取上開強制執行及民事訴訟卷宗查明屬實。相對人
    既已依法對抗告人提起債務人異議之訴，依上開規定，上開
    強制執行程序有關相對人部分，自得准許裁定停止執行。又
    按法院依強制執行法第18條第2項規定，定相當確定之擔保
    ，得為停止強制執行之裁定者，該項擔保係備供債權人因停
    止執行所受損害之賠償，其數額應依標的物停止執行後，債
    權人未能即時受償或利用該標的物所受之損害額，或其因另
    供擔保強制執行所受之損害額定之，非以標的物之價值或其
    債權額為依據（最高法院86年度台抗字第442號、91年度台
    抗字第429號裁定參照）。查本件抗告人對相對人及其他債
    務人請求執行之債權計有：(一)臺北地院89年度票字第15211
    號准許本票強制執行裁定（即中國國際商業銀行讓與部分）
    ：本金新台幣（下同）2,500萬元，及自89年2月21日起至清
    償日止，按年息10.77%計算之利息。(二)原執行法院91年4月2
    5日士院儀執雙一六六四七字第12669號債權憑證（即合作金
    庫銀行讓與部分）：本金6,550萬元，及自89年1月29日起至
    清償日止，按年息8.235%計算之利息，暨逾期6個月以內者
    ，按上開利率10%，逾期超過6個月者，按上開利率20%計算
    之違約金；又抗告人聲請執行之標的物，除本件相對人名下
    之不動產外，尚包括其他債務人之不動產，其中相對人部分
    之不動產經核定第一次拍賣底價共計2,730萬元等情，亦經
    原法院調取上開強制執行卷宗查明無訛。從而原法院於斟酌
    上情，認抗告人因就相對人部分停止強制執行程序所可能蒙
    受之損害，應為停止期間無法就該執行標的物拍賣取償之利
    息損失，及依各級法院辦案期限實施要點第2條第1款、第7
    款及第8款之規定，民事通常程序第一審之辦案期間為1年4
    個月、第二審為2年、第三審為1年，推估本件停止執行之期
    間約為4年又4個月，經計算結果，抗告人於停止執行期間可
    能所受損害額約為591萬5,000元（其計算式為：27,300,000
    元×5%÷12×52＝5,915,000元），另考量拍定價格亦有可
    能超過拍賣底價，及抗告人所承擔之受償風險等因素，酌定
    相對人應提供擔保金額600萬元，准予停止強制執行，經核
    並無不合。
三、抗告論旨略以：相對人係聲請准免供擔保停止強制執行，並
    未表明願供擔保停止強制執行，原執行法院復未斟酌相對人
    所提起債務人異議之訴是否已繳納裁判費，已否合法繫屬，
    及是否顯無理由予以形式上之審查，且所定之擔保金額600
    萬元亦屬過低云云，惟按相對人以訴狀起訴，於該起訴狀提
    出於法院時，即已發生訴訟繫屬之效力，與該訴訟之合法與
    否無關（最高法院五十年台抗字第三一一號判例參照）。本
    件相對人對抗告人提起債務人異議之訴，既經原法院以96年
    度補字第129號受理（未繳納裁判費而聲請訴訟救助中），
    已如上述。依上開說明，應已發生訴訟繫屬之效力，與該訴
    訟之合法與否無關；又依強制執行法第十八條之規定，為停
    止強制執行裁定程序，就相對人所提起之上開訴訟是否顯無
    理由並無審查之權限；至相對人雖係聲請准免供擔保，停止
    強制執行，並未表明願供擔保停止強制執行，惟依強制執行
    法第十八條之規定，法院就債務人提起債務人異議之訴時，
    本得斟酌因必要之情形定相當並確實之擔保，而為停止強制
    執行之裁定，顯見原法院於斟酌上開各情，酌定上開擔保金
    額而為停止強制執行之裁定，並無不合。抗告論旨執前詞指
    摘原裁定不當，聲明廢棄，為無理由。
四、爰裁定如主文。
中　　華　　民　　國　　96　　年　　6 　　月　　25　　日
                    民事第六庭
                        審判長法　官  林鄉誠
　　　　　　　　　　  　　　　法　官  許紋華
　　　　　　　　　　　  　　　法　官  楊豐卿
正本係照原本作成。
本裁定除以適用法規顯有錯誤為理由，並經本院許可外，不得再
抗告。如提起再抗告，應於收受後10日內委任律師為代理人向本
院提出再抗告狀。並繳納再抗告費新台幣１千元。
中　　華　　民　　國　　96　　年　　6 　　月　　25　　日
　　　　　　　　　　　　　　　書記官  殷丹妮
